【裁判字號】    98,交聲,1019
【裁判日期】    980826
【裁判案由】    聲明異議
【裁判全文】
臺灣高雄地方法院刑事裁定            98年度交聲字第1019號
原處分機關  高雄市政府交通局
法定代理人  甲○○
受處分人即
異  議  人  丙○○
上列受處分人因違反道路交通管理處罰條例案件，對於高雄市政
府交通局中華民國98年4 月13日所為之處分（原處分：高市交裁
字第32-B00000000號），聲明異議，本院裁定如下：
    主  文
原處分撤銷。
丙○○不罰。
    理  由
一、聲明異議意旨略以：異議人即受處分人丙○○（下稱異議人
    ）所有車牌號碼XQK-110 號重型機車（下稱系爭車輛），於
    民國98年2 月26日上午11時30分許，在高雄市○○○路247
    巷內，因停車位置不依規定而為警照相逕行舉發，原處分機
    關乃依道路交通管理處罰條例第56條第1 項第9 款之規定，
    裁處異議人新臺幣（下同）600 元；惟異議人當日確實將車
    停放路旁卻被移至路中間，且該路段拖吊頻繁，怎麼可能會
    有人如此誇張停法，是其並無違規行為，爰聲明異議，請求
    撤銷原處分等語。
二、按汽車駕駛人停車時，停車位置不依規定者，處600 元以上
    1,200 元以下罰鍰，道路交通管理處罰條例第56條第1 項第
    9 款定有明文；又違反行政法上義務之行為非出於故意或過
    失者，不予處罰，行政罰法第7 條第1 項亦有明文。
三、經查：
  (一)異議人所有之系爭車輛，於上揭時、地，因停車位置不依規
    定而為警照相逕行舉發之事實，為異議人所不爭執，並有高
    雄市政府警察局舉發違反道路交通管理事件通知單、高雄市
    政府交通局98年3 月11日高市交停字第0980011170號函、舉
    發採證照片3 紙、高雄市政府交通局98年4 月13日高市交裁
    字第32-B00000000號裁決書在卷可憑，是此部分之事實，固
    堪認定。
  (二)惟證人即本件舉發當時遭系爭車輛擋住之車號6736-XD 自用
    小客車駕駛人乙○○至本院審理中結證稱：我上班地點就在
    舉發地點現場附近，當天我開到事發當地時，很驚訝怎麼會
    有人把車子停在那裡，足以擋住所有的汽車通行的位置，我
    下車後剛好拖吊車來把車子拖走，我們那邊停車位確實很難
    停，汽車拖吊的機會很高而且很頻繁等語（見本院卷第38頁
    至第39頁），再依本件舉發相片所示，舉發現場係狹小巷道
    ，系爭車輛大剌剌停放在路中偏左之處，車號6736-XD 自用
    小客車遭系爭車輛擋住，無法通過等情，亦有相片在卷足稽
    （見本院卷第12頁），均核與異議人所稱該處拖吊頻繁，且
    當時系爭車輛阻塞道路之情節很誇張等節相符，堪認異議人
    上開所辯，非無可能。
  (三)又異議人係在違規現場附近上班，每日須8 時50分以前進入
    公司等情，業據異議人自承在卷，而本件系爭車輛拖吊之時
    間係在上午11時30分乙節，亦有本件裁決書在卷足憑。而該
    巷道停車位一位難求，業經證人乙○○證述如前，顯見該地
    點係人口密集、進出頻繁之處，應可認定。衡情一般人停車
    ，應不致如舉發相片所示方式停放；又若異議人確於上班前
    ，將系爭車輛停放在本件舉發現場即巷道中間，亦不致遲至
    接近中午之11時30分許，長達2 小時多之時間，才遭人舉發
    ，是依系爭車輛停放情形、停放後至舉發之時差，均核有常
    情有違，應認異議人所辯，核屬有據。
四、綜上，足認異議人所陳與常情均相符合，亦與前開證人乙○
    ○之證述、舉發相片之內容相互一致，是本件既有諸多可疑
    之處，自應為異議人有利之認定，尚難以系爭車輛停放在路
    中間，即遽認異議人應就本件違規事實負其故意或過失責任
    ，揆諸行政罰法第7 條第1 項規定，異議人就本件之違規行
    為，難認主觀上有何故意或過失，原處分機關未予詳查，乃
    竟仍依上開道路交通管理處罰條例第56條第1 項第9 款規定
    ，裁處異議人罰鍰600 元，自有未合。本件異議為有理由，
    應由本院將原處分予以撤銷，另為異議人不罰之諭知。
五、據上論斷，應依道路交通案件處理辦法第20條，裁定如主文
    。
中    華    民    國    98    年    8     月    26    日
                        交通法庭法  官  呂明燕
以上正本證明與原本無異。
如不服本裁定應於送達後5日內向本院提出抗告狀。
中    華    民    國    98    年    8     月    26    日
                                書記官  蔡毓琦


司法院資訊處製作；財團法人民間司法改革基金會備份。
